【裁判字號】    90,整,9
【裁判日期】    970310
【裁判案由】    公司重整
【裁判全文】
臺灣臺北地方法院民事裁定                 90年度整字第9號
聲  請  人  庚○○
即重整人
            丁○○
            戊○○
相  對  人  麥瑟半導體股份有限公司
法定代理人  庚○○
即重整人
            丁○○
            戊○○
重整監督人  乙○○
            甲○○
重整監督人  兆豐國際商業銀行股份有限公司
兼債權人
法定代理人  己○○
債  權  人  台灣土地開發股份有限公司鳳山分公司
法定代理人  巳○○
債  權  人  臺灣銀行股份有限公司圓山分行
法定代理人  黃○○
債  權  人  第一商業銀行股份有限公司南台北分行
法定代理人  午○○
債  權  人  日盛國際商業銀行股份有限公司
法定代理人  酉○○
債  權  人  中信第一資產管理股份有限公司
法定代理人  卯○○
債  權  人  荷商柯金資產管理股份有限公司
法定代理人  癸○○
債  權  人  華資產管理股份有限公司
法定代理人  戌○○
債  權  人  板信商業銀行股份有限公司民生分行
法定代理人  玄○○
債  權  人  華南商業銀行股份有限公司城東分行
法定代理人  寅○○
債  權  人  利碟股份有限公司
法定代理人  辛○○
債  權  人  華泰電子股份有限公司
法定代理人  丑○○
債  權  人  安洲股份有限公司
法定代理人  Ｃ○○
債  權  人  向鼎工業社
法定代理人  天○○
債  權  人  盛技精密股份有限公司
法定代理人  亥○○
債  權  人  惠普科技股份有限公司
法定代理人  地○○
債  權  人  巨沛股份有限公司
法定代理人  Ａ○○
債  權  人  合利儀器有限公司
法定代理人  壬○○
債  權  人  台灣金聯資產處理公司
法定代理人  辰○○
債  權  人  旭騰股份有限公司
法定代理人  申○○
債  權  人  東元電機股份有限公司
法定代理人  宙○○
債  權  人  丙○○
            未○○
            大華證券股份有限公司
法定代理人  Ｂ○○
債  權  人  國能營造工程股份有限公司
法定代理人  宇○○
債  權  人  美商恩碩科技股份有限公司
法定代理人  子○○
上列當事人間重整事件，聲請人聲請認可麥瑟半導體股份有限公
司重整計畫修正版，本院裁定如下：
    主  文
麥瑟半導體股份有限公司於民國九十六年十一月十二日經第五次
關係人會議重行審查可決之如附件所示之重整計劃修正版，應予
認可。
    理  由
一、按重整計劃經關係人會議可決者，重整人應聲請法院裁定認
    可後執行之，並報主管機關備查；經關係人會議可決之重整
    計畫，因情事變遷或有正當理由致不能或無須執行時，法院
    得因重整監督人、重整人或關係人之聲請，以裁定命關係人
    會議重行審查；前項重行審查可決之重整計劃仍應聲請法院
    裁定認可；法院為前二條處理時，應徵詢主管機關、目的事
    業中央主管機關及證券管理機關之意見，公司法第305條第1
    項、第306條第3項、第4項、第307條第1項分別定有明文。
二、聲請意旨略以：聲請人前執行本院於民國94年3月18日裁定
    認可之重整計劃，因情事變更而有礙難執行之處，經本院於
    96年9月14日裁定准許召開關係人會議重行審查在案。茲因
    上開重整計劃業於96年11月12日經關係人會議重行審查可決
    ，爰依公司法第306條第4項之規定，聲請本院裁定認可如附
    件所示之重整計劃等語。
三、經查，麥瑟半導體股份有限公司（下稱麥瑟公司）自本院於
    93年9月29日裁定認可重整計畫迄今，均未能依原重整計畫
    償債方案一至方案五對重整債權人為清償，嗣本院於94年3
    月18日裁定認可重整計畫修正版後，其償債情形仍未見改善
    ，致重整計劃無法付諸實施等情，有卷內重整計劃及歷年重
    整人暨重整監督人聯席會會議紀錄可考。嗣聲請人依公司法
    第306條第3項聲請准許召開關係人會議重行審查上開重整計
    劃，並經本院於96年9月14日裁定准許在案，嗣聲請人於96
    年11月6日登報公告，並於96年11月12日召開第二次重整關
    係人會議，用以表決如附件所示之重整計劃修正版，經有擔
    保債權人98.37％出席，無擔保債權人78.26％出席後，出席
    之有擔保債權人全數贊成，無擔保之債權人77.12％贊成，
    已逾各組表決權總額1/2以上同意如附件所示之重整計劃修
    正版，此有公告新聞紙、第5次關係人會議議事錄、簽到簿
    、股東組出席與出席股權統計表、議事手冊、重整計劃修正
    案投票結果及投票單、利息補償案投票結果及投票單、重整
    計劃修訂內容及對照表等件影本附卷可按。經本院依公司法
    第307條第1項之規定徵詢主管機關及證券管理機關之意見後
    ，業據經濟部函覆略謂麥瑟公司之重整計劃倘獲得債權銀行
    之支持及未來新資金之挹注下，似有助於該公司重整成功，
    且依該公司重整人庚○○表示該公司償債能力並無問題，為
    利該公司之產業前景及更生，重整程序宜作調整，儘速完成
    以竟全功等語，此有該部97年2月1日經授中字第0973168449
    0號函附卷可憑；行政院金融監督管理委員證券期貨局則函
    覆略稱麥瑟公司之重整計劃內容，主要係變更償債方案及增
    補資產處分還款原則，由於事涉債權人權益，尚無法表示意
    見等語，亦有該局97年1月10日證期一字第0960073576號函
    在卷可稽。綜上，本院於93年9月29日裁定認可之重整計劃
    修正版既經麥瑟公司關係人召開關係人會議重行審查，並經
    該公司關係人會議分組行使表決權可決如附表所示之重整計
    劃修正版，復經本院徵詢主管機關及證券管理機關均未表達
    反對意見。準此，聲請人聲請本院認可如附表所示之重整計
    劃修正版，與法即非無據，應予准許。
四、爰依首開法條規定，裁定如主文。
中    華    民    國    97    年    3     月    10    日
                  民事第五庭    法  官  陶亞琴
以上正本係照原本作成。
如不服本裁定應於送達後10日內向本院提出抗告狀，並繳納抗告
費新臺幣1,000元。
中    華    民    國    97    年    3    月     10    日
                                      書記官  蔡月女


司法院資訊處製作；財團法人民間司法改革基金會備份。
